【裁判字號】    98,聲,60
【裁判日期】    980223
【裁判案由】    停止執行
【裁判全文】
臺灣臺中地方法院民事裁定                98年度聲字第60號
聲  請  人  乙○○
                        號3樓.
                      指定送達.
相  對  人  甲○○
上列當事人間聲請停止執行事件，本院裁定如左：
    主      文
聲請人供擔保新臺幣壹佰肆拾捌萬壹仟玖佰肆拾元後，臺灣臺北
地方法院九十七年度執字第六四０六二號給付票款執行事件之強
制執行程序，於本院九十八年度簡上字第一七號確認債權不存在
事件判決確定、和解或撤回起訴前，應暫予停止。
    理      由
一、按發票人主張本票係偽造、變造者，於執票人聲請法院裁定
    強制執行之裁定送達後20日內，得對執票人向為裁定之法院
    提起確認之訴。發票人證明已依前項規定提起訴訟時，執行
    法院應停止強制執行。但得依執票人聲請，許其提供相當擔
    保，繼續強制執行，亦得依發票人聲請，許其提供相當擔保
    ，停止強制執行。發票人主張本票債權不存在而提起確認之
    訴不合於第1項之規定者，法院依發票人聲請，得許其提供
    相當並確實之擔保，停止強制執行，非訟事件法第195條定
    有明文。又法院依前揭規定裁定准許停止強制執行所定之擔
    保金，係備供債權人因停止執行所受損害之賠償，其數額應
    依標的物停止執行後，債權人未能即時受償或利用該標的物
    所受之損害額，或其因另供擔保強制執行所受之損害額定之
    。
二、本件聲請人以相對人持以聲請本票裁定及強制執行之系爭本
    票早已失效，該本票乃經相對人變造，再系爭本票所擔保之
    債權因條件未成就而不存在等，其已向本院提起確認本票債
    權不存在等事件為由，爰聲請停止臺灣臺北地方法院97年度
    執字第64062號給付票款之強制執行程序。經查，臺灣臺北
    地方法院97年度執字第64062號強制執行事件現尚未終結，
    而聲請人已對相對人提起確認本票債權不存在訴訟，現由本
    院98年度簡上字第17號事件審理中等情，業經本院調取上開
    執行卷宗及98年度簡上字第17號確認債權不存在等事件之訴
    訟卷宗查閱屬實，聲請人聲請停止前揭給付票款之強制執行
    ，於法尚無不合。
三、關於聲請人應提供之擔保金方面，因本件相對人係以本院97
    年度司票字第3345號本票裁定為執行名義，本案債權為新臺
    幣（下同）8,233,000元，聲請臺灣臺北地方法院執行處為
    強制執行。本院審酌相對人因停止執行，未能即時就其主張
    對聲請人享有之8,233,000元債權，經由強制執行程序受償
    ，可能因無法運用該筆資金而發生相當於利息之損失，認該
    項損失之利率，以票據法之法定利率即週年利率6%計算較為
    客觀，且不受利率波動之影響，應屬核算相對人因停止執行
    所受損害之最妥適標準。再參酌本案訴訟之標的價額的金額
    逾民事訴訟法第466條所定數額，屬得上訴第三審事件，至
    三審終結，其期間推定為3年（參照各級法院辦案期限實施
    要點第2條規定民事通常程序第一審審判案件期限1年4個月
    、民事第二審審判案件期限2年、民事第三審審判案件期限1
    年），本院綜合上情，認為聲請人所應供之擔保金額，以
    1,481,940元為適當（計算式為：8,233,000×6%×3=
    1,481,940）。本院認聲請人應供擔保之擔保金額以上開數
    額為適當，爰裁定如主文所示。
四、依非訟事件法第195條第3項，裁定如主文。
中    華    民    國    98    年    2     月    23    日
                  民事第四庭    法  官  王鏗普
上正本係照原本作成。
如不服本裁定應於送達後10日內向本院提出抗告狀，並繳納抗告
費新臺幣1,000元。
中    華    民    國    98    年    2     月    23    日
                                書記官


司法院資訊處製作；財團法人民間司法改革基金會備份。
